臺灣高等法院臺南分院民事裁定  100年度抗字第88號
抗  告  人  丁文良
上列抗告人因與相對人劉憲源間請求確認本票債權不存在等事件
，聲請訴訟救助，對於中華民國100年5月16日台灣雲林地方法院
所為裁定（100年度救字第3號），提起抗告，本院裁定如下：
    主  文
抗告駁回。
抗告訴訟費用新台幣壹仟元由抗告人負擔。
    理  由
一、按當事人因無資力支出訴訟費用而聲請訴訟救助者，關於無
    資力支出訴訟費用之事由，應提出可使法院信其主張為真實
    並能即時調查之證據，以釋明之，此觀民事訴訟法第一百零
    九條第二項、第二百八十四條之規定自明。而聲請訴訟救助
    ，法院調查聲請人是否無資力支出訴訟費用，僅專就聲請人
    提出之證據為之，如聲請人並未提出證據，或依其提出之證
    據，未能信其無資力支出訴訟費用之主張為真實，即應將其
    聲請駁回，並無派員調查之必要（本院二十六年滬抗字第三
    四號判例參照）。本件抗告人與相對人間請求確認本票債權
    不存在等事件，抗告人以其生活突生狀況，目前實無資力再
    支出該訴訟費用，又本件訴訟，證據俱在，非相對人所能否
    認，其必有勝訴之望等語，向原法院聲請訴訟救助。查抗告
    人聲請訴訟救助，未據其提出能即時調查之證據，以釋明其
    確無資力支出訴訟費用為真實。所為聲請，不應准許，原法
    院以裁定駁回抗告人訴訟救助之聲請。揆諸首開說明，經核
    於法並無違誤。抗告意旨，空言指摘原裁定不當，求予廢棄
    ，非有理由。
二、據上論結，本件抗告為無理由。依民事訴訟法第四百九十五
    條之一第一項、第四百四十九條第一項、第九十五條、第七
    十八條，裁定如主文。
中    華    民    國   100    年    7     月    15    日
                  民事第一庭    審判長法  官  丁振昌
                                      法  官  林永茂
                                      法  官  高明發
上為正本係照原本作成。
本裁定除以適用法規顯有錯誤為理由外，不得再抗告。如提再抗
告，應於收受送達後十日內向本院提出再抗告狀（須附繕本），
並繳納再抗告費新台幣一千元。
提起再抗告應委任律師或具有律師資格之人之委任狀；委任有律
師資格者，另應附具律師資格證書及釋明委任人與受任人有民事
訴訟法第466條之1第1項但書或第2項所定關係之釋明文書影本。
中    華    民    國   100    年    7     月    15    日
                                      書記官  王全龍
【附註】
民事訴訟法第495條之1第2項準用同法第466條之1第1、2項規定
：
(1)對於第二審判決上訴，上訴人應委任律師為訴訟代理人。但上
  訴人或其法定代理人具有律師資格者，不在此限。
(2)上訴人之配偶、三親等內之血親、二親等內之姻親，或上訴人
  為法人、中央或地方機關時，其所屬專任人員具有律師資格並
  經法院認為適當者，亦得為第三審訴訟代理人。
民事訴訟法第466條之2：
  上訴人無資力委任訴訟代理人者，得依訴訟救助之規定，聲請
  第三審法院為之選任律師為其訴訟代理人。